臺灣臺南地方法院刑事判決　　　　　　　　　　　　　九十一年度易字第二六八號
　　公　訴　人　臺灣臺南地方法院檢察署檢察官
　　被　　　告　甲○○
右列被告因竊盜案件，經檢察官提起公訴（九十年度偵字第一二五一七號），本院判
決如左：
    主  文
甲○○竊盜，未遂，處拘役肆拾日，如易科罰金以佰元折算壹日，緩刑貳年。
    事  實
一、甲○○意圖為自己不法之所有，於民國（下同）九十年十月二十七日晚間八時許
    ，在台南市○○路後火車站計程車排班處，趁同在該處排班之計程車司機乙○○
    ○離開其所有車號七Ｑ—九九九號營業用小客車之際，擅自開啟該車未上鎖之左
    前門，進而由駕駛座下方開關開啟該車之後行李箱意圖行竊車內財物。甲○○正
    搜尋車內財物時，適為乙○○○查覺，大聲嚇阻制止，始未得逞。
二、案經乙○○○訴由台南市警察局第一分局報請臺灣臺南地方法院檢察署檢察官偵
    察起訴。
    理  由
一、訊據被告甲○○坦承曾於右揭時、地，開啟告訴人乙○○○所有車號七Ｑ—九九
    九號營業用小客車後行李箱搜尋物品之事實不諱，惟矢口否認被訴犯行，辯稱：
    因伊曾於成功大學光復校區附近，駕駛計程車載客時遇見告訴人，告訴人一直按
    喇叭，該名乘客乃謂告訴人所駕之計程車內藏有棒球棒，因而欲開啟行李箱檢查
    ，並非意圖行竊，且於開啟行李箱前曾見告訴人立於大學路與前鋒路口，並叫喚
    告訴人，欲使其明瞭將開啟行李箱云云。惟查，被告擅自開啟告訴人所有前揭營
    業用小客車行李箱搜尋物品，經告訴人大聲嚇阻制止，並無所獲等情，業據告訴
    人於警訊及本院審理中指訴綦詳，核與被告上開自白相符，應與事實相符，而可
    採信。查小客車行李廂為車主存放財物之處，被告甲○○擅自開啟搜尋，自有不
    法所有之意圖。被告辯稱因懷疑告訴人乙○○○後行李廂藏放棒球棒，一時好奇
    始開啟行李廂查看，並無不法所有之犯意云云。惟參酌被告於本院審理中供稱於
    本件案發時並未向告訴人提及欲查證球棒一事，告訴人亦陳稱被告從未提及有關
    超車按喇叭一事，足見被告上開辯詞顯係事後臨訟卸責之詞，不足採信。事證明
    確，被告犯行足堪認定，應依法論科。
二、核被告甲○○意圖為自己不法之所有，竊取乙○○○之財物未遂，所為係犯刑法
    第三百二十條第三項、第一項之竊盜未遂罪。被告已著手於犯罪行為之實行而不
    遂，為未遂犯，爰依刑法第二十六條前段規定減輕其刑。爰審酌被告犯罪之動機
    、目的、手段，犯罪時所受之刺激及其品性、生活狀況、智識程度、犯罪所生之
    損害，及犯罪後態度等一切情狀，量處如主文所示之刑，並諭知易科罰金標準。
    又被告前未曾受有期徒刑以上刑之宣告，有臺灣高等法院被告全國前案記錄表在
    卷可憑，其經此教訓後，應知所警惕，信無再犯之虞，本院因認所宣告之刑以暫
    不執行為適當，併諭知緩刑二年，以勵自新。
據上論斷，應依刑事訴訟法第二百九十九條第一項前段，刑法第三百二十條第三項、
第一項、第二十六條前段、第四十一條第一項前段、第七十四條第一款，罰金罰鍰提
高標準條例第一條前段、第二條，判決如主文。
本案經檢察官曾昭愷到庭執行職務。
中      華      民      國      九十一      年    六    月    二十七    日
                                  臺灣臺南地方法院刑事第三庭
                                          法  官  林  英  志
右正本證明與原本無異。
如不服本判決，應於判決送達後十日內，向本院提出上訴狀。（應附繕本）
                                          書記官  謝  國  欽
中      華      民      國      九十一      年    六    月    二十七    日
附錄本案論罪科刑法條全文：
中華民國刑法第三百二十條
 (普通竊盜罪、竊佔罪)
意圖為自己或第三人不法之所有，而竊取他人之動產者，為竊盜罪，處五
年以下有期徒刑、拘役或五百元以下罰金。
意圖為自己或第三人不法之利益，而竊佔他人之不動產者，依前項之規定
處斷。
前二項之未遂犯罰之。
